【裁判字號】    99,簡抗,1
【裁判日期】    990112
【裁判案由】    損害賠償
【裁判全文】
臺灣新竹地方法院民事裁定               99年度簡抗字第1號
抗  告  人  旭眾資訊股份有限公司
法定代理人  甲○○
相  對  人  建達國際股份有限公司
法定代理人  乙○○
上列當事人間請求損害賠償事件，抗告人對於本院新竹簡易庭民
國98年11月16日98年度竹簡調字第269號所為裁定，提起抗告，
本院裁定如下：
    主  文
原裁定廢棄。
    理  由
一、按認抗告為有理由者，應廢棄原裁定，自為裁定；必要時得
    命原法院或審判長更為裁定。又對於簡易程序第一審裁判之
    抗告程序，準用第四編抗告程序之規定，民事訴訟法第492
    條第2項及第436條之1第3項分別定有明文。再按因侵權行為
    涉訟者，得由行為地之法院管轄；同一訴訟，數法院有管轄
    權者，原告得任向其中一法院起訴，同法第15條第1項、第
    22條亦有明定。又所謂行為地，凡為一部實行行為或其一部
    行為結果發生之地皆屬之（最高法院56年台抗第369號判例
    參照）。管轄權之有無，應依原告主張之事實，按諸法律關
    於管轄之規定而為認定，與其請求之是否成立無涉（最高法
    院65年台抗字第162號判例參照）。
二、抗告意旨略以：相對人係於本院聲請執行假扣押抗告人之財
    產，而經抗告人提存反擔保金以撤銷假扣押之執行，但相對
    人未於法定期間內起訴，已違反法定程序。且相對人主張貨
    品係屬維修，又未出示維修單，反而遲延至一年後始告知，
    因此造成原告之權益損害。依據民事訴訟法第22條規定，同
    一訴訟，數法院有管轄權者，原告得任向其中一法院起訴，
    原審裁定認本件無管轄權，顯有不當，爰提起本件抗告，並
    聲明：被告答辯移轉管轄法院之訴應予駁回，並應依新竹管
    轄法院完成訴訟程序等語。
三、經查，抗告人於原審起訴係主張相對人於執行假扣押（本院
    95年度執全字第1191號）之後，未於法定期間內起訴，且相
    對人於民國95年1月25日至同年2月17日分批回收故障電腦，
    竟於一年後聲請執行假扣押，主張該批故障電腦係維修而非
    退貨，相對人聲請執行假扣押已違反商業誠信，造成抗告人
    之損害，依法應付賠償之責等語。核係基於侵權行為之法律
    關係為請求，而依其所主張之侵權行為事實，乃相對人不當
    聲請假扣押，以及未於法定期間內提起訴訟，相對人聲請執
    行假扣押之標的係抗告人對台北富邦商業銀行股份有限公司
    風城分行所得收取之債權，以及抗告人之法定代理人甲○○
    位於新竹縣竹東鎮之多筆不動產，業經本院依職權調取95年
    度執全字第1191號假扣押執行案卷核閱無誤，是本件侵權行
    為地位於新竹縣，屬本院管轄區域內，抗告人向本院新竹簡
    易庭起訴，於法尚無不合。原法院以相對人營業所在臺北縣
    新店市，認本院無管轄權，將本件裁定移送臺灣臺北地方法
    院，即有未洽，抗告意旨指摘原裁定不當，求予廢棄，為有
    理由，爰由本院將原裁定廢棄，由原審另為適法之處理。
四、據上論結，本件抗告為有理由．爰依法裁定如主文。
中    華    民    國    99    年    1     月    12    日
                  民事第一庭    審判長法  官  王銘勇
                                      法  官  林麗玉
                                      法  官  梁智賢
以上正本證明與原本無異。
本裁定不得抗告。
中    華    民    國    99    年    1     月    12    日
                                      書記官  黃詩傑

司法院資訊處製作；財團法人民間司法改革基金會備份。
